臺灣士林地方法院民事裁定
111年度司繼字第1577號
聲  請  人  陳堯郁  

上列聲請人聲請為被繼承人選任遺產管理人事件，本院裁定如下
：
    主      文
選任林承勳地政士（男、年籍資料詳卷、通訊地址：新北市○○區
○○路000號1樓）為被繼承人陳藤財（男、民國00年0月00日生、
身分證統一編號：Z000000000號，生前籍設臺北市○○區○○○路00
巷00弄0號）之遺產管理人。
准對被繼承人陳藤財之大陸地區以外繼承人為承認繼承之公示催
告。
被繼承人陳藤財之大陸地區以外繼承人，應自前項公示催告最後
揭示法院公告處、資訊網路及其他適當處所之日起，壹年貳月內
承認繼承，上述期限屆滿，無繼承人承認繼承時，被繼承人陳藤
財之遺產，於清償債權並交付遺贈物後，如有賸餘即歸屬國庫。
聲請程序費用由被繼承人陳藤財之遺產負擔。
    理      由
一、按繼承開始時，繼承人之有無不明，而無親屬會議或親屬會
    議未於 1個月內選定遺產管理人者，利害關係人或檢察官得
    聲請法院選任遺產管理人，並由法院依公示催告程序，定6
    個月以上之期限，公告繼承人，命其於期限內承認繼承，民
    法第1177條、第1178條規定甚明。
二、本件聲請意旨略以：被繼承人陳藤財已於民國110年12月8日
    死亡，被繼承人陳藤財生前立有遺囑，聲請人為受遺贈人，
    並經遺囑指定為遺囑執行人，惟被繼承人之法定繼承人均已
    死亡，繼承人有無不明，故聲請人為利害關係人，為能行使
    對受遺贈財產之權利，爰請求選任被繼人之遺產管理人，並
    提出公證遺囑影本、戶籍謄本、遺產稅免稅證明書等件為證
    。
三、經查，聲請人主張上情，有聲請人提出前揭書證在卷可證，
    復經本院依職權向臺北○○○○○○○○○提供被繼承人所有繼承人
    之資料，經該戶政事務所回覆，被繼承人查無子女記事，父
    母、兄弟姊妹則均已死亡，並提供相關戶籍資料，有臺北○○
    ○○○○○○○111年8月19日北市投戶資字第1116006829號函及所
    附之戶籍謄本在卷可參，是聲請人主張上開事實堪信為真，
    從而聲請人聲請選任被繼承人之遺產管理人，揆諸前揭法條
    規定，為有理由，應予准許。
四、按遺產管理人之設，旨在管理保存及清算遺產，以免遺產散
    失，是以遺產管理人具有相當之公益色彩；又選任遺產管理
    人，除慮及管理遺產之公平性外，須考慮其適切性，亦即可
    對其遺產、遺債之情形瞭解較深，復與遺債債權人無利害共
    同關係而得忠誠處理者，優先選任為宜。本院審酌聲請人所
    提出之林承勳地政士係經國家考試合格之登記執業地政士，
    持有具高度公信力之專門職業技術執照，就不動產遺產之處
    理應富有經驗，對於遺產管理事件應較熟稔，較能積極有效
    地發揮遺產之最大效益，亦較可避免債權人債權追索困難之
    缺失，又與本件被繼承人、聲請人無利害關係，且經其具狀
    陳明表示願意擔任本件被繼承人之遺產管理人，故認其應能
    勝任遺產管理人之職務，選任其擔任被繼承人之遺產管理人
    為適當，並依法為承認繼承之公示催告。
五、依家事事件法第127條第4項規定，裁定如主文。
六、如不服本裁定，應於裁定送達後10日內，以書狀向本院提出
    抗告狀，並繳納抗告費新臺幣1,000 元。
中　　華　　民　　國　　111 　年　　10　　月　　24　　日
                  家事庭司法事務官